# 租赁问题

提问人：liu42644268 时间：2021-01-29 08:05:04
假设公司与出租方约定了 3 年的承租期，但是在承租期开始日前给予了公司一定的装修及整理期，该等期间是否应当认为是免租期，与后续租赁期期间（ 3 年）合并分摊确认该等期间分摊后下来的租赁费呢？向各位求教了，谢谢大家。

回答人：chenyiwei
可以这样理解。在该期间内，该租赁物业已被本企业实际占用，即本企业拥有其使用权，故应纳入租赁期之内。